<!DOCTYPE html PUBLIC "-//W3C//DTD XHTML 1.0 Transitional//EN" "http://www.w3.org/TR/xhtml1/DTD/xhtml1-transitional.dtd">
<html xmlns="http://www.w3.org/1999/xhtml">
<head>
	<meta http-equiv="Content-Type" content="text/html; charset=iso-8859-1" />
	<title>Ymmärrä suomea</title>
	<style type="text/css" media="all">@import "css/styles.css";</style>
	<script type="text/javascript" src="swfobject.js"></script>
</head>
<body class="font-medium">
	<div id="main-wrapper">
		<div id="topbar"></div>
		<div id="main-menu">
			<table cellspacing="0" cellpadding="0" border="0" class="add-links"><tr>
				<td class="item"><img class="raquo" src="i/raquo.gif" alt="" height="7" width="4" /><a href="/ymmarra/index.php?moduli=sanakirja">Sanakirja</a></td>
				<td class="item"><img class="raquo" src="i/raquo.gif" alt="" height="7" width="4" /><a href="/ymmarra/index.php?moduli=verbit">Verbiluettelo</a></td>
				<td class="item"><img class="raquo" src="i/raquo.gif" alt="" height="7" width="4" /><a href="/ymmarra/index.php?moduli=kielioppi">Kielioppi</a></td>
			</tr></table>
			<table cellspacing="0" cellpadding="0" border="0"><tr>
				<td class="item"><img class="raquo" src="i/raquo.gif" alt="" height="7" width="4" /><a href="/ymmarra/index.php">Etusivu</a></td>
				<td class="item"><img class="raquo" src="i/raquo.gif" alt="" height="7" width="4" /><a href="/ymmarra/index.php?moduli=tekstit">Lukutekstit</a></td>
			</tr></table>
		</div>
		<div id="content">
			<table cellspacing="0" cellpadding="0" border="0" id="content-wrapper"><tr>
				<td>
					<div id="left-menu">
												<div class="header-verb"><span>Verbit</span></div>
						<div class="menu">
								<div class="init"><a href="/ymmarra/index.php?moduli=verbit&kirjain=a">A</a></div>
								<div class="init"><a href="/ymmarra/index.php?moduli=verbit&kirjain=e">E</a></div>
								<div class="init"><a href="/ymmarra/index.php?moduli=verbit&kirjain=h">H</a></div>
								<div class="init"><a href="/ymmarra/index.php?moduli=verbit&kirjain=i">I</a></div>
								<div class="init"><a href="/ymmarra/index.php?moduli=verbit&kirjain=j">J</a></div>
								<div class="init"><a href="/ymmarra/index.php?moduli=verbit&kirjain=k">K</a></div>
								<div class="init"><a href="/ymmarra/index.php?moduli=verbit&kirjain=l">L</a></div>
								<div class="init"><a href="/ymmarra/index.php?moduli=verbit&kirjain=m">M</a></div>
								<div class="init"><a href="/ymmarra/index.php?moduli=verbit&kirjain=n">N</a></div>
								<div class="init"><a href="/ymmarra/index.php?moduli=verbit&kirjain=o">O</a></div>
								<div class="init"><a href="/ymmarra/index.php?moduli=verbit&kirjain=p">P</a></div>
								<div class="init"><a href="/ymmarra/index.php?moduli=verbit&kirjain=r">R</a></div>
								<div class="init"><a href="/ymmarra/index.php?moduli=verbit&kirjain=s">S</a></div>
								<div class="init"><a href="/ymmarra/index.php?moduli=verbit&kirjain=t">T</a></div>
								<div class="init"><a href="/ymmarra/index.php?moduli=verbit&kirjain=u">U</a></div>
								<div class="init"><a href="/ymmarra/index.php?moduli=verbit&kirjain=v">V</a></div>
								<div class="init"><a href="/ymmarra/index.php?moduli=verbit&kirjain=y">Y</a></div>
								<div class="init"><a href="/ymmarra/index.php?moduli=verbit&kirjain=Ä">Ä</a></div>
						</div>					</div>
				</td>
				<td>
					<div id="main-content">
						<div id="path">
							<a href=".">Etusivu</a> &gt; <a href="/ymmarra/index.php?moduli=verbit&kirjain=A">A</a>						</div>
													<h1>AVUSTAA</h1>
						<table cellspacing="0" cellpadding="0" border="0">
							<tr>
								<td colspan="2" style="padding-bottom:10px;"><strong>Aktiivin indikatiivi</strong></td>
							</tr>
							<tr>
								<td><pre>PREESENS                   
minä     avustan           
sinä     avustat           
hän      avustaa           
me       avustamme         
te       avustatte         
he       avustavat         

PASSIIVI
         avustetaan        

IMPERFEKTI                 
         avustin           
         avustit           
         avusti            
         avustimme         
         avustitte         
         avustivat         

PASSIIVI
         avustettiin       

PERFEKTI
olen     avustanut         
olet     avustanut         
on       avustanut         
olemme   avustaneet        
olette   avustaneet        
ovat     avustaneet        

PASSIIVI
on       avustettu         

PLUSKVAMPERFEKTI

olin     avustanut         
olit     avustanut         
oli      avustanut         
olimme   avustaneet        
olitte   avustaneet        
olivat   avustaneet        

PASSIIVI
oli      avustettu         
</pre></td>
								<td>&nbsp;&nbsp;&nbsp;</td>
								<td><pre>  KIELTOMUOTO
  en        avusta
  et        avusta
  ei        avusta
  emme      avusta
  ette      avusta
  eivät     avusta


  ei        avusteta

   
  en        avustanut
  et        avustanut
  ei        avustanut
  emme      avustaneet
  ette      avustaneet
  eivät     avustaneet


  ei        avustettu


  en    ole avustanut
  et    ole avustanut
  ei    ole avustanut
  emme  ole avustaneet
  ette  ole avustaneet
  eivät ole avustaneet


  ei    ole avustettu



  en    ollut  avustanut
  et    ollut  avustanut
  ei    ollut  avustanut
  emme  olleet avustaneet
  ette  olleet avustaneet
  eivät olleet avustaneet


  ei    ollut  avustettu
</pre></td>
							</tr>
						</table>
						<table cellspacing="0" cellpadding="0" border="0">
							<tr>
								<td colspan="2" style="padding-bottom:10px;"><strong>Aktiivin konditionaali</strong></td>
							</tr>
							<tr>
								<td><pre>PREESENS 
minä     avustaisin        
sinä     avustaisit        
hän      avustaisi         
me       avustaisimme      
te       avustaisitte      
he       avustaisivat      

PASSIIVI
         avustettaisiin    

PERFEKTI
olisin   avustanut         
olisit   avustanut         
olisi    avustanut         
olisimme avustaneet        
olisitte avustaneet        
olisivat avustaneet        

PASSIIVI
olisi    avustettu         
</pre></td>
								<td>&nbsp;&nbsp;&nbsp;</td>
								<td><pre> 
  en        avustaisi
  et        avustaisi
  ei        avustaisi
  emme      avustaisi
  ette      avustaisi
  eivät     avustaisi


  ei        avustettaisi


  en    olisi  avustanut
  et    olisi  avustanut
  ei    olisi  avustanut
  emme  olisi  avustaneet
  ette  olisi  avustaneet
  eivät olisi  avustaneet


  ei    olisi  avustettu
</pre></td>
							</tr>
						</table>
						<table cellspacing="0" cellpadding="0" border="0">
							<tr>
								<td colspan="2" style="padding-bottom:10px;"><strong>Aktiivin potentiaali</strong></td>
							</tr>
							<tr>
								<td><pre>PREESENS
minä     avustanen         
sinä     avustanet         
hän      avustanee         
me       avustanemme       
te       avustanette       
he       avustanevat       

PASSIIVI
         avustettaneen     

PERFEKTI
lienen   avustanut         
lienet   avustanut         
lienee   avustanut         
lienemme avustaneet        
lienette avustaneet        
lienevät avustaneet        

PASSIIVI
lienee   avustettu         
</pre></td>
								<td>&nbsp;&nbsp;&nbsp;</td>
								<td><pre> 
  en        avustane
  et        avustane
  ei        avustane
  emme      avustane
  ette      avustane
  eivät     avustane


  ei        avustettane


  en    liene  avustanut
  et    liene  avustanut
  ei    liene  avustanut
  emme  liene  avustaneet
  ette  liene  avustaneet
  eivät liene  avustaneet


  ei    liene  avustettu
</pre></td>
							</tr>
						</table>
						<table cellspacing="0" cellpadding="0" border="0">
							<tr>
								<td colspan="2" style="padding-bottom:10px;"><strong>Aktiivin imperatiivi</strong></td>
							</tr>
							<tr>
								<td><pre>PREESENS

(sinä)   avusta            
(hän)    avustakoon        
(me)     avustakaamme      
(te)     avustakaa         
(he)     avustakoot        

PASSIIVI
         avustettakoon     

PERFEKTI

ole      avustanut         
olkoon   avustanut         
olkaamme avustaneet        
olkaa    avustaneet        
olkoot   avustaneet        

PASSIIVI
olkoon   avustettu         
</pre></td>
								<td>&nbsp;&nbsp;&nbsp;</td>
								<td><pre> 

  älä       avusta 
  älköön    avustako
  älkäämme  avustako
  älkää     avustako
  älkööt    avustako


  älköön    avustettako



  älä      ole  avustanut
  älköön   olko avustanut
  älkäämme olko avustaneet
  älkää    olko avustaneet
  älkööt   olko avustaneet


  älköön   olko avustettu
</pre></td>
							</tr>
						</table>
						<table cellspacing="0" cellpadding="0" border="0">
							<tr>
								<td colspan="2" style="padding-bottom:10px;"><strong>Verbin nominaalimuodot</strong></td>
							</tr>
							<tr>
								<td><pre>I INFINITIIVI              
Lyhyempi muoto:            
         avustaa           

Pitempi muoto:             
         avustaakseni      
         avustaaksesi
         avustaakseen
         avustaaksemme
         avustaaksenne
         avustaakseen

III  INFINITIIVI           
inessiivi    avustamassa   
elatiivi     avustamasta   
illatiivi    avustamaan    
adessiivi    avustamalla
abessiivi    avustamatta   
instruktiivi avustaman     
                           
Passiivi
instruktiivi avustettaman  
                           
                           










<pre>

</BODY>
</HTML>
</pre></td>
								<td>&nbsp;&nbsp;&nbsp;</td>
								<td><pre>  II INFINITIIVI
  inessiivi     avustaessa
  instruktiivi  avustaen

  Passiivi
  inessiivi     avustettaessa






  IV INFINITIIVI
  nominatiivi   avustaminen
  partitiivi    avustamista
   

  I PARTISIIPPI
  aktiivi       avustava 
  passiivi      avustettava

  II PARTISIIPPI
  aktiivi       avustanut
  passiivi      avustettu














</pre></td>
							</tr>
						</table>

					</div>
				</td>
			</tr></table>		</div>
		<div id="footer"><a href="http://www.oph.fi/"><img src="i/oph_logo_ymmarrasuomea.gif" width="157" height="35" alt="OPH" /></a></div>
	</div>
</body>
</html>
